【裁判字號】    90,訴,930
【裁判日期】    900606
【裁判案由】    清償借款
【裁判全文】
臺灣臺北地方法院民事判決  九十年度訴字第九三○號
    原      告  富邦商業銀行股份有限公司
    法定代理人  甲○○
    訴訟代理人  乙○○
    被      告  丙○○
右當事人間請求清償借款事件，本院判決如左：
    主    文
被告應給付原告新台幣佰伍拾陸萬貳仟壹佰陸拾元，及如附表所示之利息及違約
金。
訴訟費用由被告負擔。
本判決於原告以新台幣壹佰壹拾捌萬捌仟元供擔保後，得假執行。
    事    實
甲、原告方面：
一、聲明：除供擔保金額外，如主文第一項所示。
二、陳述：訴外人翟篤惠於民國八十五年十二月六日，分別向原告借款新台幣（下同
    ）三百三十六萬元及四十八萬元，就三百三十六萬元之借款（下稱第一筆借款）
    ，約定借款期間自八十五年十二月六日起至一百十五年十二月六日止，利息自借
    款日起第一年按年息百分之七點九計算，第二年起則以原告基本放款利率加碼百
    分之零點七二五計算（目前為百分之八點六二五），自八十六年一月六日起以每
    個月為一期，共分三百六十期按月攤還本息；就四十八萬元之借款（下稱第二筆
    借款），約定借款期限自八十五年十二月六日起至九十二年十二月六日止，利息
    自借款日起按年息百分之八點七計算，自八十六年一月六日起以每個月為一期，
    共分八十四期按月攤還本息，並均約定如有任何一宗債務不依約清償時，借款人
    即喪失期限利益，逾期清償在六個月以內者，按上開利率百分之十，超過六個月
    者，按上開利率百分之二十計付違約金，訴外人翟篤惠嗣於八十八年七月十六日
    ，邀同本件被告丙○○擔任上開二筆借款之連帶保證人。詎訴外人翟篤惠就上開
    第一筆借款僅繳納本息至八十九年三月五日止，就第二筆借款僅繳納本息至同年
    四月五日止，即未給付，依上開約定應視為全部債務到期，尚欠三百五十六萬二
    千一百六十三元，及如附表所示之利息、違約金，屢經催討迄未給付，經對訴外
    人翟篤惠取得強制執行名義後，再依連帶保證之法律關係，提起本件訴訟，訴請
    被告如數給付。
三、證據：提出借據影本二紙、約定書影本二紙、繳款明細表一紙為證。
乙、被告方面：
一、聲明：駁回原告之訴及假執行之聲請。
二、陳述：訴外人即借款人翟篤惠找伊當保證人時，伊不知原本之保證人已經退保，
    原告不應只對伊求償。
三、證據：未提出證據。
    理    由
一、依兩造所訂立之借據約定書第九條，以合意由原告總行所在地即本院為第一審管
    轄法院，本院就本件訴訟自有管轄權，合先敘明。
二、本件原告主張之事實，業據其提出借據、約定書、繳款明細表等件為證，核屬相
    符，被告雖辯稱訴外人翟篤惠找其當保證人時，其不知原本之保證人已經退保，
    原告不應只對其求償等語，惟查，原告已取得對訴外人翟篤惠之強制執行名義，
    業據其陳稱在卷（見本院九十年五月三十日言詞辯論筆錄），且被告係擔任本件
    之連帶保證人，基於連帶保證人之法律地位，自應就主債務人之債務負連帶保證
    之責，是其所辯，並無可採，原告上開主張，自堪信為真實。
三、從而原告依據連帶保證契約之法律關係，請求被告給付借款三百五十六萬二千一
    百六十三元，及如附表所示之利息、違約金，為有理由，應予准許。
四、原告陳明願供擔保，請求宣告假執行，核無不合，茲酌定相當之擔保金額，予以
    准許。
五、結論：本件原告之訴為有理由，依民事訴訟法第七十八條、第三百九十條第二項
    ，判決如主文。
中      華      民      國    九十      年      六      月      六      日
                                        民事第二庭審判長法  官  丁蓓蓓
                                                        法  官  林玲玉
                                                        法  官  林庚棟
右為正本係照原本作成
如對本判決上訴，須於判決送達後廿日內向本院提出上訴狀
中      華      民      國    九十      年      六      月      六      日
                                                        書記官  劉芳菊


司法院資訊處製作；財團法人民間司法改革基金會備份。
